【裁判字號】    91,訴,2133
【裁判日期】    920630
【裁判案由】    違反槍砲彈藥刀械管制條例
【裁判全文】
台灣台中地方法院刑事判決                      九十一年度訴字第二一三三號
    公  訴  人  台灣台中地方法院檢察署檢察官
    被      告  丙○○
    選任辯護人  謝錫深律師
                江銘栗律師
右列被告因違反槍砲彈藥刀械管制條例案件，經檢察官提起公訴 (九十一年度偵字第
九七七０號），本院判決如左：
    主      文
丙○○共同未經許可製造可發射子彈具有殺傷力之改造玩具手槍，處有期徒刑伍年貳
月，併科罰金新台幣拾貳萬元，罰金如易服勞役，以新台幣玖佰元（即銀元參佰元）
折算壹日。
扣案如附表所示之物沒收。
    事      實
一、丙○○於民國（下同）八十七年十二月底某日，在台中市第一廣場某模型玩具店
    ，以新台幣（下同）八千元價格，向該店購買仿ＷＡＬＴＨＥＲ廠半自動手槍製
    造之金屬玩具槍二枝（含彈匣三個），嗣於八十八年十一月間某日，因前與他人
    發生糾紛，為圖持有具殺傷力之槍枝自衛，竟在其任職之台中市○○街一一三號
    「不滿族紅茶店」內，與暫居該處地下室之乙○○（綽號「阿志」）基於共同未
    經許可犯意聯絡，由丙○○將所購前開二枝金屬玩具槍交付乙○○，而由乙○○
    將其中一枝金屬玩具槍換裝土製金屬槍管，製造成可發射子彈具有殺傷力之改造
    玩具手槍（編號0000000000），另一枝金屬玩具槍則使之槍管與槍身
    分離，尚未改造完成（編號0000000000），然後交還丙○○，丙○○
    即將之藏放在該址地下室其所居住房間之床舖底下。迨於八十八年十二月二十九
    日晚上八時許，為警持搜索票在上址地下室查獲，並扣得如附表所示之物。
二、案經台灣台中地方法院檢察署檢察官自動檢舉後，呈請台灣高等法院檢察署核轉
    台灣台南地方法院檢察署檢察官偵查，再經台灣台南地方法院檢察署檢察官呈請
    台灣高等法院檢察署核轉台灣台中地方法院檢察署檢察官偵查起訴。
    理      由
一、按不起訴處分已確定者，非有發見新事實或新證據情形，不得對於同一案件再行
    起訴，刑事訴訟法第二百六十條第一款定有明文，而所謂發見新事實或新證據者
    ，係指於不起訴處分前未經發現至其後始行發現者而言，若不起訴處分前，已經
    提出之證據，經檢察官調查斟酌者，即非該條款所謂發見之新證據，不得據以再
    行起訴（最高法院五十七年台上字第一二五六號判例參照）。經查本件被告丙○
    ○前經台中市警察局第三分局移送，其於八十八年十二月間，未經許可持有前開
    改造玩具手槍二枝及工具一批，嗣於前開時地為警查獲等情，經檢察官偵查結果
    ，以前開改造玩具手槍二枝送請內政部警政署刑事警察局鑑驗結果均未具殺傷力
    ，有該局八十九年二月十日鑑驗通知書一紙附卷可稽，而為不起訴處分確定，有
    台灣台中地方法院檢察署檢察官八十九年度偵字第六五七九號不起訴處分書附卷
    可查，惟嗣經該署檢察官發現前開鑑驗通知書，係乙○○另持有改造玩具手槍二
    枝之鑑驗通知書，為原承辦檢察官所誤引，而前開改造玩具手槍二枝之內政部警
    政署刑事警察局八十九年一月十日刑鑑字第二三三七號鑑驗通知書，則未經原承
    辦檢察官予以斟酌，且被告丙○○係未經許可製造可發射子彈具有殺傷力之改造
    玩具手槍，尚非未經許可持有，依前開規定說明，應可再行偵查起訴，本院自得
    予以審理，合先敘明。
二、訊之被告丙○○固坦承於前開時地為警持搜索票在其所居住房間之床舖底下查扣
    前開改造玩具手槍二枝（含彈匣三個），然矢口否認有上開犯行，辯稱：伊未於
    八十七年十二月底，在台中市第一廣場某模型玩具店，以八千元價格向該店購買
    ＷＡＬＴＨＥＲ廠半自動手槍製造之金屬玩具槍二枝，並交由乙○○改造，亦不
    知伊所居住房間床舖底下有前開改造玩具手槍二枝，該二枝改造玩具手槍是乙○
    ○的，且扣案如附表所示之物均非伊所有云云。惟查前開犯罪事實，業據被告丙
    ○○於警訊及偵查中供承不諱，被告丙○○於警訊時供稱：「警方於右記時地查
    獲到的德製七．六五ＭＭ手槍二枝、彈夾三個都是我本人所有，另外警方查獲到
    的製造槍械工具如附表編號三至十九所示之物，是我同綽號「阿志」男子共同所
    有」、「我所持有之德製懷特七．六五ＭＭ手槍二枝及彈夾三個是我從台中市區
    一家玩具模型店內買回來之後交由綽號「阿志」男子在台中市○區○○街一一三
    號地下室房間內把玩具槍改造槍管、撞針之後成有殺傷力的德製懷特七．六五Ｍ
    Ｍ手槍二枝」、「我因為之前曾與人發生糾紛、口角，為了要自衛，所以製造持
    有德製懷特手槍二枝以作為防身用途，目前還未使用過，也因為彈頭未完成所以
    未試射」、「我是負責買材料（八十八年十一月初在台中市建國市場內陸續購買
    ）之後，交由「阿志」在中市○○街一一三號地下室房間內的小型工廠內改槍管
    、撞針等，成為德製懷特手搶完成之後，我就將成品之手槍二支藏置在中市○○
    街一一三號地下室我的房間床舖底下，沒有買賣行為，而且「阿志」也是義務幫
    我忙沒有交易行為」、「我所指稱之綽號「阿志」男子就是警方提示之口卡片乙
    ○○無誤」等語（以上見八十九年度偵字第六五七九號偵查卷八十八年十二月三
    十日警訊筆錄），並於偵查中供稱：「改造手槍二支是我的，工具是乙○○（綽
    號阿志）拿給我的」、「我因之前跟人吵架，「阿志」得知就改造手槍給我防身
    用，改造工具是阿志的」（以上見八十九年度核退字第五號偵查卷八十八年十二
    月三十日訊問筆錄、「（問：在泡沫紅茶店查到的槍是否你的？）是」、「（問
    ：何時去買的？）八十七年底，在台中市第一廣場買的，大約是以七、八千元購
    入，是向不詳之人買的」、「（問：買到的槍是否改造過？）有」（以上見九十
    一年度偵字第二二九八號偵查卷九十一年三月十四日訊問筆錄）、「（問：本件
    扣案的貳把手槍是你在八十七年底在第一廣場買的？）是」、「（問：是哪一家
    店？）是一家模型玩具店，事後我去看就沒有開了」、「（問：你是以多少錢買
    入？）二支八千元」、「（問：槍經鑑定有改造過，是何人改造的？）槍是我的
    ，但不是我改造的，是乙○○改造的」等語（以上見九十一年度偵字第九七七０
    號偵查卷九十一年六月十日訊問筆錄），核與證人乙○○（綽號「阿志」）於警
    訊時證稱：「（問：八十八年十二月二十九日二十時在台中市○區○○街一一三
    號一Ｆ及地下室內搜索查獲丙○○持有德製懷特七．六五ＭＭ手槍供稱由你負責
    改槍管、撞針等是否有此事？）是我負責改槍管及撞針等」、「（問：改造工具
    從何處購得使用？）因為我之前做鐵工所留下工具」、「（問：製圖改造槍支圖
    形比例是誰畫的？）是我畫的」等語（以上見八十九年度偵字第六五七九號偵查
    卷八十九年一月二十四日警訊筆錄），及於本院審理時證稱：如附表編號十三至
    十九所示之物是伊所有等語（見本院卷九十一年十一月二十六日審判筆錄）相符
    ，並有如附表所示之物扣案足憑。又扣案之仿ＷＡＬＴＨＥＲ廠半自動手槍製造
    之金屬玩具槍二枝，經送請內政部警政署刑事警察局鑑驗結果，其中一枝（編號
    0000000000）換裝土製金屬槍管而成，可單動擊錘擊發子彈，認具殺
    傷力，另一枝（編號0000000000）送鑑時槍管與槍身分離，認不具殺
    傷力，有該局八十九年一月十日刑鑑字第二三三七號鑑驗通知書附卷可稽；另扣
    案之槍管半成品七支、撞針二十六支、鉛彈頭二十七個經送請內政部警政署刑事
    警察局鑑驗結果，僅其中一支長約一二五．七ＭＭ、外徑約一五ＭＭ之土造金屬
    槍管，係屬內政部八十六年十一月二十四日台（八六）內警字第八六七０六八三
    號公告之槍砲主要組成零件，其餘槍管半成品六支為土造金屬槍管半成品（四支
    ）或金屬管（二支）、撞針二十六支均為金屬棒、鉛彈頭二十七個均為土造金屬
    物，均非屬公告之槍砲主要組成零件，亦有內政部警政署刑事警察局九十二年四
    月三日鑑字第０九一００四八九六九號書函附照片十張及內政部九十二年四月二
    十一日內授警字第０九二００七五四五六號函附卷可參，顯見被告確有如事實欄
    所載犯行無疑。至於證人乙○○於台灣台南地方法院檢察署檢察官九十一年三月
    十四日偵查中證稱：「（問：槍何人所有？（槍是丙○○的弟（不是親弟弟，我
    不知他名字）去向人家買已通好管的槍，後不滿族紅茶店的老闆拿二支槍與丙○
    ○去試打，試打後有發現槍不穩定，泡沫紅茶店的老闆知我以前做射出的，就拜
    託我把槍枝改得穩定些，我有答應他，後我只有鋸掉一枝槍管，因我很討厭，所
    以才把槍管弄壞，：：：」等語，惟經本院質之證人乙○○上開所述究何意，則
    證稱：是丙○○跟我說槍是他跟他弟弟去買的，然後要拿給我改造，我沒有幫他
    改造，我只有鋸掉一支槍管，不是紅茶店老闆要我改造等語，非但與其上開所述
    未合，且證人乙○○於偵查中上開所述亦為被告丙○○及證人即不滿族紅茶店老
    闆甲○○所堅決否認，可見證人乙○○於偵查中及本院審理時上開證述，無非係
    為圖卸免其改造前開金屬玩具槍所為之詞，尚不足憑信。是被告上開所辯，要屬
    事後卸責之詞，不足採信，事證明確，其犯行堪以認定。
二、核被告丙○○所為，係犯修正後槍砲彈藥刀械管制條例第十一條第一項之未經許
    可製造可發射子彈具有殺傷力之改造玩具手槍罪（按被告行為後，槍砲彈藥刀械
    管制條例第十一條第一項雖經修正增加「第一項」，並自八十九年七月七日起生
    效，惟刑度不變，依刑法第二條第一項前段規定應適用裁判時即修正後之規定處
    斷，附此敘明）。被告丙○○與乙○○間就上開犯行，有犯意之聯絡及行為之分
    擔，應論以共同正犯。被告製造復未經許可持有具有殺傷力之前開改造玩具手槍
    ，其持有之低度行為應為製造之高度行為所吸收，不另論罪。又被告既未經許可
    製造具有殺傷力之前開改造玩具手槍一枝既遂，則其於同時地尚未改造完成之另
    一枝未具殺傷力之改造玩具手槍，即不再論以未遂罪，且被告持有係屬槍砲主要
    組成零件之前開土造金屬槍管一支，無非係供製造具有殺傷力槍枝使用，其持有
    之低度行為，應為未經許可製造具有殺傷力改造玩具手槍之高度行為所吸收，亦
    不另論罪，又被告持有彈匣，係購買前開金屬玩具槍二枝所附與，尚難認該彈匣
    係槍砲主要組成零件，是公訴人認被告持有彈匣，係屬持有槍砲主要組成零件，
    並另犯同條例第十一條第四項、第五項、第一項、第十三條第四項之罪，而與所
    犯同條例第十一條第一項之罪有方法結果牽連或一行為觸犯數罪名之想像競合關
    係，均有未洽，附此敘明。爰審酌被告犯罪之動機、目的、手段、所生危害及犯
    罪後態度等一切情狀，量處如主文所示之刑，罰金部分並諭知易服勞役之折算標
    準，以資懲儆。扣案如附表編號一所示具有殺傷力之改造玩具手槍一枝及如附表
    編號三所示其中一支長約一二五．七ＭＭ、外徑約一五ＭＭ之土造金屬槍管係槍
    砲主要組成零件，為違禁物，依法應予宣告沒收；另如附表編號二至十九所示之
    物（其中如附表編號三所示係槍砲主要組成零件之土造金屬槍管一支除外），係
    被告丙○○或證人乙○○所有，且為供犯罪所用之物，依法併予宣告沒收。復按
    被告行為時槍砲彈藥刀械管制條例第十九條第一項固規定犯第十一條之罪，經判
    處有期徒刑者，應於刑之執行完畢或赦免後令入勞動場所強制工作，其期間為三
    年，惟該條業於九十年十一月十四日公布刪除，並於同年月十六日生效，故無庸
    再予審酌該條情形，併此敘明。
四、據上論斷，應依刑事訴訟法第二百九十九條第一項前段，修正後槍砲彈藥刀械管
    制條例第十一條第一項，刑法第二條第一項前段、第十一條前段、第二十八條、
    第四十二條第二項、第三十八條第一項第一、二款，罰金罰鍰提高標準條例第二
    條，判決如主文。
中    華    民    國     九十二     年       六      月       三十      日
                                  台灣台中地方法院刑事第三庭
                                          法  官  朱  光  國
右正本證明與原本無異。
如不服本判決，應於判決送達後十日內向本院提出上訴狀( 應附繕本 )，上訴於臺灣
高等法院臺中分院。
                                        書記官
中    華    民  國     九十二     年       七      月      十六       日
修正後槍砲彈藥刀械管制條例第十一條第一項：
未經許可，製造、販賣或運輸第四條第一項第一款所稱其他可發射金屬或子彈具有殺
傷力之各式槍砲者，處五年以上有期徒刑，併科新臺幣一千萬元以下罰金。
                                                                        Ｂ
附表：
編號       物品名稱            數    量         備                註
一       具有殺傷力之改造    壹枝             丙○○所有
         玩具手槍           （含彈匣壹個）   （編號0000000000）
二       未具殺傷力之改      壹枝             丙○○所有
         具手槍             （含彈匣貳個）   （編號0000000000）
三       槍管半成品          柒支             丙○○所有（其中壹支長約一二
                                              五．七ＭＭ、外徑約一五ＭＭ之
                                              土造金屬槍管係槍砲主要組成零
                                              件）
四      子彈半成品           壹顆             丙○○所有
五      瓦斯噴燈             壹台             丙○○所有
六      撞針                 貳拾陸支         丙○○所有
七      鉛彈頭               貳拾柒個         丙○○所有
八      鑽頭                 拾參支           丙○○所有
九      小砂輪               拾參支           丙○○所有
十      起子                 陸支             丙○○所有
十一    其他改造工具         伍支             丙○○所有
十二    槍管設計圖樣         壹張             乙○○所有
十三    鑽孔機               壹台             乙○○所有
十四    砂輪機               壹台             乙○○所有
十五    電焊機               壹台             乙○○所有
十六    焊材                 壹佰參拾柒條     乙○○所有
十七    圓規                 壹支             乙○○所有
十八    游離尺               壹支             乙○○所有
十九    電鑽                 壹支             乙○○所有


司法院資訊處製作；財團法人民間司法改革基金會備份。
